【裁判字號】    97,訴,5002
【裁判日期】    980616
【裁判案由】    毒品危害防制條例
【裁判全文】
臺灣臺中地方法院刑事判決              97年度訴字第5002號
公  訴  人  臺灣臺中地方法院檢察署檢察官
被      告  甲○○
                    （另案在臺灣臺中監獄執行中）
指定辯護人  本院公設辯護人  戊○○
上列被告因毒品危害防制條例案件，經檢察官提起公訴（97年度
偵字第19120、19638、21221、21952、26382號），本院判決如
下：
    主    文
甲○○所犯如附表所示販賣第二級毒品罪，均累犯，各處如附表
各編號所示之刑（詳如附表「應處之刑及沒收」欄所示）。應執
行有期徒刑拾參年。扣案之摩托羅拉廠牌行動電話（含0000
000000號SIM 卡壹枚）壹支沒收；未扣案之不明廠牌行動
電話機具壹支沒收，如不能沒收時，應追徵其價額；未扣案之販
毒所得新臺幣壹萬元（即附表編號1、2、3、5、7部分所示之犯
罪所得）沒收，如全部或一部不能沒收時，以其財產抵償之；未
扣案如附表編號4 所示與侯政良共同販賣毒品所得新臺幣伍佰元
，與侯政良連帶沒收之，如全部或一部不能沒收時，以其與侯政
良之財產連帶抵償之。
    犯 罪 事 實
一、甲○○前於民國90年間因施用毒品案件，經本院判處有期徒
    刑6 月確定；又於91年間，因搶奪及違反槍砲彈藥刀械管制
    條例案件，經本院分別判處有期徒刑8 月、6 月，並定應執
    行刑為有期徒刑1 年確定；再於同年間，因搶奪案件，經臺
    灣高等法院臺中分院判處有期徒刑1 年2 月確定，嗣並依檢
    察官聲請，就其所犯前開4 罪定應執行刑為有期徒刑2 年4
    月確定在案，入監執行後，於93年10月22日縮短刑期假釋出
    監，至94年5 月25日假釋期滿未經撤銷，視為執行完畢。詎
    仍不知悔改，明知甲基安非他命係毒品危害防制條例第2 條
    第2 項第2 款所規定列管之第二級毒品，不得非法持有、販
    賣，竟各別基於販賣第二級毒品甲基安非他命以營利犯意，
    以真實姓名年籍不詳綽號「阿志」之成年男子所給與之0000
    000000門號SIM 卡插入甲○○所有不詳廠牌之行動電話機具
    及侯政良所申設之0000000000門號SIM 卡插入甲○○所有摩
    托羅拉廠牌行動電話機具，做為販賣第二級毒品甲基安非他
    命之聯繫工具，先後為下列販賣第二級毒品甲基安非他命之
    犯行：
  (一)辛○○於97年6 月14日晚間11時21分時許，在其友人許景明
    位於臺中縣大雅鄉○○村○○街231 巷17號住處臥房內，借
    用許景明所有0000000000號行動電話撥打甲○○持用之0000
    000000號行動電話，洽購甲基安非他命毒品，經甲○○應允
    後，並約定於凌晨1 時30分許交易，嗣於翌日（即97年6 月
    15日）凌晨1 時28分許，甲○○以持用之0000000000號行動
    電話撥打辛○○借用之上開行動電話約定在許景明住處附近
    之7-11便利商店交易後，即於當日凌晨1 時40分許，在上開
    便利商店外面，由辛○○當場交付購買甲基安非他命毒品之
    價金新臺幣（下同）2,000 元予甲○○，甲○○則當場交付
    甲基安非他命1包予辛○○，嗣辛○○購得甲基安非他命毒
    品後，即與許景明在上址住處臥房施用。
  (二)己○○於於97年6 月15日晚間9 時43分許，以其所持用0000
    000000號行動電話撥打甲○○持用之0000000000號行動電話
    聯繫，洽購4,500 元之甲基安非他命毒品1 公克，並約定在
    臺中縣豐原市之豐南國中前交易後，再於同日晚間某時，在
    上址約定地點，由己○○交付購買甲基安非他命毒品之價金
    4,500 元予甲○○，甲○○則當場交付甲基安非他命毒品1
    公克予己○○供其施用。
  (三)張國峰於97年5 月31日下午4 時1 分許，以其所持用之0000
    000000號行動電話撥打甲○○所持用之0000000000號（起訴
    書誤繕為0000000000號）行動電話聯繫，洽購2,000 元之甲
    基安非他命毒品，甲○○應允之，並約在張國峰位在臺中縣
    神岡鄉○○路281 號之住處樓下交易後，再於同日下午5 時
    許，在上址約定地點，由張國峰交付購買甲基安非他命毒品
    之價金2,000 元予甲○○，甲○○則當場交付同價值之甲基
    安非他命毒品予張國峰，供其施用。
  (四)庚○○（綽號肉雞）於97年6 月13日下午4 時29分許，以其
    所持用0000000000號行動電話撥打甲○○所持用0000000000
    號行動電話聯繫，洽購1,000 元甲基安非他命毒品，經甲○○應允，並約定於庚○○下午5 時許下班後，在庚○○位在
    臺中縣神岡鄉○○路44之1 號住處交易後，因甲○○未依約
    交易，庚○○乃於同日晚間8 時35分許，撥打電話質問甲○○，甲○○告知已囑綽號「阿良」之侯政良前往交易，及扣
    除甲○○積欠之500 元債務後，庚○○僅需交付500 元予侯
    正良等語後，於同日晚間某時許，與甲○○有販賣第二級毒
    品甲基安非他命犯意聯絡之侯政良前往交易地點，庚○○交
    付購買甲基安非他命毒品之價金500元予侯政良，侯政良則
    當場交付價值1,000元之甲基安非他命毒品1包予庚○○，供
    其施用，再將500元價金轉交予甲○○。
  (五)庚○○於97年6 月14日以其所持用0000000000號行動電話撥
    打甲○○所持用0000000000號行動電話聯繫，洽購1,000 元
    甲基安非他命毒品，經甲○○應允，並約在臺中市之逢甲夜
    市附近交易後，甲○○於同日晚間8 時許，在上址約定地點
    ，由庚○○交付購買甲基安非他命毒品之價金1, 000元予甲○○，甲○○則當場交付同價值之甲基安非他命毒品1 包予
    庚○○，供其施用。
  (六)丙○○於97年6月13日下午1時50分許、2時3分許、2時24 分
    許，接續以其所持用之0000000000號行動電話撥打甲○○持
    用之0000000000號行動電話聯繫，洽購4 、5 千元之甲基安
    非他命毒品，經甲○○應允，並約定在臺中縣豐原市之廟東
    夜市旁交易，即於同日下午3 時許，在上址約定地點見面，
    因丙○○表示無現金需暫時積欠款項，甲○○同意之並交付
    價值2,000 元之甲基安非他命予丙○○，惟丙○○迄今仍未
    償還積欠之2,000 元價金。
  (七)丁○○於97年4 月19日晚間10時許，以公用電話撥打甲○○
    持用之0000000000號行動電話聯繫，洽購甲基安非他命毒品
    ，經甲○○應允，並約在臺中縣大雅鄉區邊交易後
    ，再於同日某時，在上址約定地點，由洪宗志交付購買甲基
    安非他命毒品之價金500 元予甲○○，甲○○則當場交付同
    價值之甲基安非他命毒品1 包予丁○○，供其施用。
二、案經臺灣臺中地方法院檢察署檢察官指揮內政部警政署保安
    警察隊第三總隊第一大隊及臺中市警察局、臺中縣警察局分
    別移送臺灣臺中地方法院檢察署檢察官偵查起訴。
    理    由
壹、證據能力方面：
一、按被告以外之人於審判外之陳述不得作為證據，刑事訴訟法
    第159條第1項定有明文。本件證人辛○○、己○○、張國峰
    、庚○○、丙○○、丁○○在警詢時所為之陳述，均屬被告
    以外之人於審判外之陳述，屬於傳聞證據，且辯護人於本院
    準備程序中對於上開證人警詢筆錄之證據能力，有所爭執，
    是依上開規定，無證據能力。
二、又按被告以外之人於審判外之陳述，雖不符刑事訴訟法第15
    9 條之1 至第159 條之4 規定，而經當事人於審判程序同意
    作為證據，法院審酌該言詞陳述或書面陳述作成時之情況，
    認為適當者，亦得為證據；當事人、代理人或辯護人於法院
    調查證據時，知有該法第159 條第1 項不得為證據之情形，
    而未於言詞辯論終結前聲明異議者，視為有前項之同意，該
    法第159 條之5 已明揭其旨。除上述證人之警詢筆錄無證據
    能力外，本件所引其餘證據（詳後述），檢察官、被告及辯
    護人均無異議作為證據，而本院審酌上開陳述作成時之情況
    ，並無違法取證之瑕疵，認以之作為證據為適當，揆諸上開
    規定，應認下列各項證據均有證據能力，合先敘明。
貳、實體部分：
一、訊據被告甲○○對其曾於犯罪事實一之(一)至(三)、(五)至(七)所示
    之時間、地點，交付甲基安非他命毒品予證人辛○○、己○○、張國峰、庚○○、丙○○及丁○○等6 人，並向證人丙○○以外之上揭5 名證人收取價金，及於犯罪事實一之(六)之
    時間應允證人庚○○購買甲基安非他命毒品後，再囑案外人
    侯政良前往約定地點，交付甲基安非他命毒品予庚○○並收
    取價金之事實，坦承不諱，惟矢口否認有何販賣第二級毒品
    之犯行，辯稱：伊施用甲基安非他命後精神很好，就無聊的
    跑來跑去幫上述證人調貨，伊先向辛○○、張國峰收取金錢
    後，再拿錢幫他們去向「阿奇」購買甲基安非他命，然後再
    回到約定地點將甲基安非他命交給辛○○、張國峰；另證人
    己○○、庚○○、丙○○及丁○○等4人部分，都是其接獲
    己○○等4人之電話後，先去向「阿奇」拿甲基安非他命，
    再去約定地點交付甲基安非他命予己○○等4人，然後把己○○、庚○○及丁○○交付之價金拿去給「阿奇」，而丙○○沒有給錢，就由伊代墊，伊沒有販賣甲基安非他命毒品，
    更未從中賺取差價云云。
二、經查：
  (一)被告確實於犯罪事實欄一之(一)所示之時間、地點，以2,000
    元之價格，將第二級毒品甲基安非他命販賣予辛○○之事實
    ，業據證人辛○○於檢察官偵訊時具結證稱：97年6 月14日
    晚上11點21分許，伊以許景明所有0000000000號電話打給被
    告持用的0000000000號電話，在電話中伊說『身上沒現金啦
    』，被告就知道伊是要向他買甲基安非他命，伊與被告約在
    臺中縣大雅鄉上楓村許景明住處外面交易，以2,000 元向被
    告購買1 包安非他命後，便與許景明一起施用等語〈見97年
    度他字第1837號偵查卷（以下簡稱他字卷）第240 、241 頁
    〉；嗣於本院審理中，經詳加詰問除仍具結為相同之證述，
    並詳證稱：伊只要打電話給被告，就是要買甲基安非他命，
    97年6 月14日晚間11時21分許，被告在電話中問伊「要做什
    麼」，伊回答「你想呢？」，被告答說「嗯」，這樣被告就
    知道伊是要買甲基安非他命，因當時伊在朋友家，朋友要上
    班，伊不能等太久，伊才打了3 通電話催促被告，當天伊與
    被告約在許景明住處附近便利商店後面的倉庫交易，是被告
    過來交易的，伊當場交付2,000 元給被告，被告就當場將甲
    基安非他命交給伊，沒有先離開然後再回來交付甲基安非他
    命的情形，伊於98年6 月15日凌晨1 時28分與被告通話後約
    十幾分鐘，被告就到約定地點交易等語（見本院卷第70至72
    頁），核與證人許景明於偵查中具結證稱：辛○○確有向伊
    借用0000000000號電話連絡購買甲基安非他命毒品，並於購
    買後與伊一起施用等情（見同上偵卷第89頁），大致相符，
    復徵諸證人辛○○借用0000000000號電話於97年6 月14日晚
    上11時21分及翌日凌晨0 時2 分、0 時52分許，接續撥打被
    告持用之0000000000號電話，被告並於97年6 月15日凌晨1
    時28分回撥與證人辛○○，且於上述通話中提及：「A （即
    被告）：要做什麼？B （即辛○○）：你想呢。A （即被告
    ）：嘿。B （即辛○○）：嘿啊。」、「B （即辛○○）：
    SEVEN 那裏你知道嗎？A （即被告）：哪一間的SEVEN ？上
    楓國小旁邊那間喔？B （即辛○○）：嘿呀。A （即被告）
    ：好啦。」、「A （即被告）：喂，你還有要處理嗎？B （
    即辛○○）：身上沒現金啦。A （即被告）：嘿，好啦！」
    等語，此有0000000000號通訊監察書及通訊監察譯文1 份在
    卷可稽（見他字卷第83、84頁），而該通話語意，確與證人
    辛○○於檢察官偵訊及本院審理中證述內容相符，足見證人
    辛○○前揭證述應屬真實，被告確於97年6 月15日凌晨1 時
    40分許，當場向辛○○收取2,000 元價金，並同時交付甲基
    安非他命1 包予辛○○無訛。
  (二)被告於如犯罪事實欄一之(二)所示之時間、地點，販賣4, 500
    元之甲基安非他命1 公克予己○○，並當場向己○○收取4,
    500 元之事實，業據證人己○○於檢察官偵訊時具結證稱：
    「0000000000號行動電話是陳建維在使用，但伊於97年6 月
    15日晚間9 時43分17秒及晚間10時9 分15秒許，向陳建維借
    用該電話撥打電話給被告，第1 通電話是要向被告購買甲基
    安非他命，譯文中的1 克是指1 克的甲基安非他命，被告說
    要4, 500元；第2 通是伊約被告在豐原市的豐南國中交易，
    當天有交易成功，買了4,500 元的甲基安非他命等語（見他
    字卷第45頁），核與證人陳建維於偵查中具結證稱：000000
    0000號行動電話是伊朋友潘政憲申請的，於97年5 月間借給
    伊使用，伊於97年6 月15日借給己○○使用，當天伊在己○○的旁邊，由己○○以該電話打給一個叫文忠的男子，己○○要向文忠買甲基安非他命，依照他們談話的內容，己○○
    是要以4,500 元買1 克的甲基安非他命等語（見他字卷第30
    頁），大致相符，復徵諸證人己○○於97年6 月15日晚間9
    時43分17秒及晚上10時9 分15秒許，以0000000000號撥打被
    告持用之0000000000號行動電話，其與被告通話內容（見他
    字卷第38頁之通訊監察譯文）之語意，確與證人己○○於前
    開檢察官偵訊中證述內容相符，益見證人己○○前揭證述應
    屬真實，被告確有以4,500 元之對價販賣海洛因予證人己○○。
  (三)被告於犯罪事實欄一之(三)所示時間、地點，以2,000 元之價
    格，將第二級毒品甲基安非他命販賣予張國峰之事實，業據
    證人張國峰於檢察官偵訊時具結證稱：伊使用之0000000000
    號行動電話是伊太太吳秀瑛申請的，97年5 月31日下午4 時
    1 分38秒之通話，是伊要向被告購買2,000 元的安非他命，
    當天下午5 點多，伊在現住處樓下有向被告買了2,000 元的
    甲基安非他命等語（見他字卷第76、77頁、97年度偵字第26
    382 號卷第4 頁）甚詳，且證人張國峰持用之0000000000號
    行動電話於97年5 月31日下午4 時1 分38秒許，確實與被告
    持用之0000000000號行動電話連絡，其對話內容為：「B （
    即張國峰）：弄2,000 過來一下。A （即被告）：你在哪裡
    ？B （即張國峰）：家裡。A （即被告）：好。」，此有通
    訊監察譯文1 份在卷可稽（見他字卷第75頁），復與被告自
    承當日張國峰有交付2,000 元給伊，伊則交付價值2,000 元
    之甲基安非他命予張國峰等語（見本院卷第68頁）相符，足
    見證人張國峰前揭證述應屬真實，被告確有販賣2,000 元之
    甲基安非他命予證人張國峰。
  (四)被告於犯罪事實欄一之(四)所示時間、地點，販賣1,000 元之
    第二級毒品甲基安非他命1 包予庚○○，庚○○則交付500
    元予受甲○○囑託前來交易之侯政良，另500元則以被告所
    積欠債務抵銷，侯政良並當場交付甲基安非他命予庚○○，
    及被告於犯罪事實欄一之(五)所示時間、地點，以1,000元之
    價格販賣第二級毒品甲基安非他命予庚○○之事實，均據證
    人庚○○於本院審理時具結證稱：97年6月13日下午4時29
    分5秒之通聯譯文是伊打給被告的對話內容，是被告本人接
    電話，但是「阿良」拿甲基安非他命來給他，並向伊收錢，
    「阿良」是年約20多歲的男性，「阿良」說因被告有事，才
    由他送毒品過來，因偵查中檢察官沒有問到拿甲基安非他命
    來的是誰，伊才沒說到阿良，另1次來為毒品交易的是被告
    本人，伊都是向被告買毒品，不是向第三人買的等語甚詳（
    見本院卷第94至96頁），參以被告與證人庚○○為相識10多
    年之友人，彼此間並無怨隙，為證人庚○○陳明在卷（見本
    院卷第96頁），並為被告所不爭執（見本院卷第97頁），衡
    情，證人庚○○並無設詞誣攀被告之理。是證人庚○○前開
    所證，應屬真實，堪以採信。
  (五)被告於犯罪事實欄一之(六)所示之時間、地點，販賣2, 000元
    之第二級毒品甲基安非他命予丙○○之事實，業據丙○○於
    檢察官偵訊時具結證稱：0000000000號與0000000000號電話
    於97年6 月13日13時50分11秒、14時3 分19秒、14時24分29
    秒之通話譯文，均是伊與被告之通話內容，伊要向被告購買
    甲基安非他命，伊與被告彼此有默契，只要約定時間、地點
    碰面，見面再談交易，97年6 月13日當天是在豐原市市旁碰面交易，伊雖在電話中說錢已準備好了，但伊當時
    沒有錢，伊想快點拿到甲基安非他命，就騙被告說錢準備好
    了，而在當天交易時，才跟被告說過2 天再給錢，但伊於97
    年6 月16日就被查獲入監，迄今未給被告等語（見他字卷第
    12、13頁）；復於本院審理中仍具結為相同之證述，並詳證
    稱：97年6 月13日下午1 時50分許，伊接續打電話與被告聯
    絡是要向被告購買甲基安非他命，伊在電話中雖有說要買4
    、5 千元，但被告到現場來交易時，伊向被告表示伊沒有錢
    ，要先欠著，被告就將機車停下來，走到旁邊去，約5 分鐘
    後才回來，拿約價值2, 000元數量的甲基安非他命給伊，但
    隔2 、3 天伊就被查獲入監而未給錢，伊沒有聽過「阿奇」
    這人等語（見本院卷一第172 至173 頁），核與被告自承當
    天接獲丙○○電話時，丙○○有說要4 、5 千元的安非他命
    ，被告與丙○○相約見面後，丙○○表示沒有錢，被告就倒
    一半價值約2,000 元的甲基安非他命給丙○○等語（見本院
    卷第173 頁），大致相符，足見證人丙○○上開所證，應為
    真實，堪以採信。
  (六)被告於犯罪事實欄一之(七)所示時間、地點，以500 元之價格
    ，將第二級毒品甲基安非他命1 包販賣予丁○○之事實，業
    據丁○○於97年4 月21日因施用甲基安非他命毒品為警查獲
    當日接受檢察官偵訊時具結證稱：伊施用之甲基安非他命是
    向朋友甲○○買的，他的電話是0000000000、0000000000號
    ，伊自開始施用甲基安非他命，就是跟他買的，約1 個星期
    跟他買2 、3 次甲基安非他命，最後一次是於97年4 月19日
    晚上10點多的時候買，是用公共電話打他的上述2 支電話，
    約在臺中縣大雅鄉○○地區○路邊交易，那次以500 元買了
    1 包的甲基安非他命等語甚詳（見他字卷第12反面頁）；嗣
    於98年4 月8 日本院審理時仍具結為相同之證述，並詳證稱
    ：伊在偵查中所述實在，97年4 月19日是打上述2 支電話與
    被告連絡，但1 支沒有接通，伊忘記何支電話沒有接通，當
    天在約定地點見面時，被告是直接拿1 包甲基安非他命給伊
    ，伊拿500 元給被告，當場銀貨兩訖，被告並沒有去別的地
    方再折回來拿甲基安非他命給伊，也沒有向伊說安非他命的
    來源等語（見本院卷第124 頁），再參以員警持搜索票於97
    年4月21日下午3時許，前往證人丁○○住處執行搜索時，扣
    得安非他命殘渣袋1個、牛奶瓶吸食器及玻璃球吸食器各1組
    等物，且經員警採集丁○○尿液送檢驗之結果，確實安非他
    命類高於初篩閥值，並經本院裁定送觀察、勒戒乙節，有臺
    中縣警察局刑警大隊偵五隊委託尿液代號、真實姓名對照表
    、中山醫學大學附設醫院檢驗科藥物檢測中心編號0000000
    號尿液檢驗報告各1 紙（見他字卷第8 頁）及高等法院被告
    前案紀錄表附卷可憑，足見丁○○確有施用第二級毒品甲基
    安非他命記錄，其上開證詞並非虛妄。復佐以被告與丁○○
    為認識多年之朋友，丁○○固曾因質疑被告販賣之甲基安非
    他命數量太少而有過爭執，然於該次爭執後，又再度向被告
    購買，業據證人丁○○陳明在卷（見本院卷第124 頁），可
    見彼此間應無重大怨隙，實無設詞誣攀被告之理，況倘非丁○○親身經歷，亦無於相隔近1 年後，仍於偵、審中為相同
    證述之可能，顯見證人丁○○確實於97年4 月19日晚間某時
    許，以500 元之價格向被告購買甲基安非他命1 包供己施用
    無訛。
  (七)被告雖以前揭情詞置辯，然查：
  1.被告於97年8 月1 日警詢中辯稱：甲基安非他命毒品都是「
    阿奇」賣給伊的，是在豐州路往豐原市的方向的高架橋旁邊
    交易，每次交易半錢，價格約為6 、7 千元，「阿奇」為年
    約30多歲的男性，都是「阿奇」打伊那支0917的電話連絡伊
    ，「阿奇」都固定2 天打1 次給伊云云（見他字卷第174 頁
    ）；於同日偵查中供稱：0000000000號電話之通訊譯文都是
    伊與他人的通話，通訊譯文內容都是對方打電話來問伊甲基
    安非他命的價錢，要向伊購買甲基安非他命，但伊沒在賣，
    伊只想要騙對方出來，騙他們的錢云云（同上偵卷第201 頁
    ）；於97年10月31日檢察官偵訊中改稱：伊不認識丁○○、
    張國峰，也沒有販賣甲基安非他命毒品給他們，伊有拿甲基
    安非他命給辛○○、己○○、庚○○及丙○○，但沒有向他
    們收錢云云（同上偵卷第245 頁）；於本院準備程序中又改
    稱：伊確實有在起訴書所載的時間與辛○○、庚○○聯絡，
    並先向他們拿取金錢，由伊去購買甲基安非他命後，再將甲
    基安非他命分給他們，至於丁○○部分，伊沒有賣甲基安非
    他命給他，也沒有與他見過面；伊於97年6 月13日在豐原市
    廟東夜市的路旁，有拿甲基安非他命給丙○○，但沒有向他
    要錢，他說以後有甲基安非他命會還伊；伊不認識己○○，
    也沒有賣過甲基安非他命給他過；另伊只是想騙張國峰的錢
    ，就先向張國峰說買毒品的金錢不夠，要與他一起向別人拿
    毒品，叫他與伊一起合買云云（見本院卷第20頁）；嗣於本
    院審理中又改以前揭詞情置辯，並供稱：伊都是以電話與「
    阿奇」聯絡，「阿奇」的電話話碼忘記了，也不知道他住何
    處，與「阿奇」是在97年1、2月間的某便利商店認識的云云
    （見本院卷第67頁反面）。由被告上述供詞，可知被告所辯
    反覆無據，且伊所辯為上述證人代為向「阿奇」購買甲基安
    非他命之情節，非但與常情不符，亦與上開證人所證情節不
    符，自難憑信。
  2.又證人辛○○、己○○、張國峰、庚○○、丙○○及丁○○
    分別係於犯罪事實欄所載時間、地點，分別以犯罪事實欄所
    載對價向被告購買甲基安非他命毒品，而非與被告共同合資
    購買或請託被告代為向第三人購買或受被告贈與等情，業據
    上開證人於偵查及本院審理中分別證述明確，益徵被告辯稱
    伊係代為向綽號「阿奇」之人購買甲基安非他命毒品供證人
    等施用云云，俱無憑信，委無足採。雖證人辛○○、庚○○
    於本院審理中具結證稱：被告曾向伊等表示未賺取任何利潤
    等語（見本院卷第71、96頁），然證人辛○○、庚○○係向
    被告購買甲基安非他命毒品，而非託被告向第三人購買，亦
    不知被告賣給渠等之毒品是向何人取得，更不知被告販賣給
    渠等甲基安非他命可獲得多少利潤，業經渠等證述明確（見
    本院卷第71頁、第95頁反面、第96頁），是渠等此部分證詞
    ，亦不足採為有利被告之認定。況邇來政府為杜絕毒品氾濫
    ，毒害人民甚深，再三宣導民眾遠離毒品、媒體之報導既深
    且廣，對於毒品之禁絕，應為民眾所熟悉；被告既為智識健
    全之成年人，且在本案之前即有毒品前科，有臺灣高等法院
    被告前案紀錄表在卷可參，對此自無不知之理。再以甲基安
    非他命毒品之取得不易及物稀價昂之情形，苟被告於有償交
    付毒品甲基安非他命給上開證人之交易過程中，並無利益可
    圖，此無異謂其係在甘冒被查獲並被移送法辦之風險之情形
    下，費時費事而平白將第二級毒品甲基安非他命轉讓給並無
    特殊情誼之人施用，此情顯難認符情理。是被告買入上開毒
    品甲基安非他命之價格，應較其出售之價格為低，而有從中
    賺取買賣價差牟利之意圖及事實，應屬合理之認定。再者，
    販賣毒品甲基安非他命係違法行為，非可公然為之，而甲基
    安非他命亦無公定價格，係可任意分裝增減分量，且每次買
    賣之價格、數量，亦隨時依雙方之關係深淺、資力、需求量
    、對行情之認知、來源是否充裕、查緝是否嚴緊、購買者被
    查獲時供述購買對象之可能風險之評估等因素，而異其標準
    ，機動調整，非可一概論之。從而販賣之利得，除非經行為
    人詳細供出各次所販賣之毒品之進價及售價，且數量俱臻明
    確外，實難察得其交易實情。然販賣者從價差或量差中牟利
    ，方式雖異，惟其販賣行為在意圖營利則屬同一。從而，舉
    凡有償交易，除確有反證足以認定其確係另基於某種非圖利
    本意而轉讓毒品之外，通常尚難因無法查悉其精確之販入價
    格，以作為是否高價賣出之比較，即任販賣者諉以無營利之
    意思，而阻卻對其販賣毒品犯行之追訴。本案被告與上開證
    人間之上開毒品甲基安非他命交易屬有償行為，被告於接獲
    上述證人之電話後，費時、費事而與其另外約定地點交易，
    倘非有利可圖，被告應不致願意甘冒刑罰重責而為本案上開
    犯行，足認被告主觀上確有營利之意圖甚明。被告以上開情
    詞否認此情，亦非可信。
三、綜上所述，本案被告以上開情詞否認販賣第二級毒品，尚難
    採信。本案事證明確，被告犯行堪予認定，應予依法論科。
四、論罪部分：
  (一)核被告所為，均係犯毒品危害防制條例第4 條第2 項之販賣
    第二級毒品罪。又被告如犯罪事實欄一之(四)所示販賣第二級
    毒品犯行，與案外人侯正良間，有犯意之聯絡及行為之分擔
    ，均為共同正犯。再被告持有第二級毒品之低度行為，為嗣
    後販賣之高度行為所吸收，均不另論罪。又被告所犯如犯罪
    事實欄一之(一)至(七)所示之7 次販賣第二級毒品罪，犯意各別
    ，行為互殊，應分論併罰。
  (二)被告前於90年間因施用毒品案件，經本院判處有期徒刑6 月
    確定；又於91年間，因搶奪及違反槍砲彈藥刀械管制條例案
    件，經本院分別判處有期徒刑8 月、6 月，並定應執行刑為
    有期徒刑1 年確定；再於同年間，因搶奪案件，經臺灣高等
    法院臺中分院判處有期徒刑1 年2 月確定，嗣並依檢察官聲
    請，就其所犯前開4 罪定應執行刑為有期徒刑2 年4 月確定
    在案，入監執行後，於93年10月22日縮短刑期假釋出監，而
    於94年5 月25日假釋期滿未經撤銷，視為執行完畢等情，有
    臺灣高等法院被告前案紀錄表1 份在卷足參，其前受有期徒
    刑之執行完畢5 年內，故意再犯本件有期徒刑以上之7 罪，
    均屬累犯，均應依刑法第47條第1 項之規定加重其刑（惟其
    法定本刑為無期徒刑部分，依法不得加重）。
  (三)爰審酌被告無視於我國政府禁絕毒害之堅定立場，僅圖一己
    私人經濟利益，任將甲基安非他命賣予他人，致使買受之吸
    毒者更加產生依賴性及成癮性，戕害國民健康與社會治安程
    度至鉅，且販賣毒品乃屬萬國公罪，並減損國家國力、競爭
    力，對於違犯者不宜以輕判，以期降低毒品之氾濫，再參以
    被告犯罪動機、目的、手段、被告坦承部分事實之犯後態度
    等一切情狀，分別量處如附表所示之有期徒刑，並定其應執
    行之刑為有期徒刑13年，資以懲儆。
  (四)按毒品危害防制條例第19條第1 項規定：犯第4 條之罪者，
    其供犯罪所用或因犯罪所得之財物，均沒收之，如全部或一
    部不能沒收時，追徵其價額或以其財產抵償之。但該條項並
    無如同條例第18條第1 項所定「不問屬於犯人與否，沒收之
    」之明文，自屬相對沒收主義之立法。是其應沒收之物，應
    以屬被告或共犯所有者為限。又共同正犯應就全部犯罪結果
    負其責任，是其犯罪所得之財物如為現金者，應合併計算，
    且於全部或一部不能沒收時以其財產抵償之，惟為避免執行
    時發生重複沒收、抵償之情形，各共同正犯之間係採連帶沒
    收主義，於裁判時應諭知被告共同犯罪所得之財物應與其他
    共同正犯連帶沒收之，不得就全體共同正犯之總所得，對各
    共同正犯分別重複諭知沒收。（最高法院97年度臺上697 號
    判決參照）。又該規定所稱「追徵其價額」者，係指所沒收
    之物為金錢以外之其他財物而無法沒收時，應追徵其價額，
    使其繳納與原物相當之價額。如所得財物為金錢而無法沒收
    時，始應「以其財產抵償之」（最高法院95年度臺上字第
    305 號判決意旨參照）。又按毒品危害防制條例第19條第1
    項規定，犯販賣毒品罪者，其犯罪所得之財物均沒收之，係
    採義務沒收主義。故販賣毒品所得之對價，不問其中成本若
    干，利潤多少，均應全部諭知沒收，貫徹政府查禁煙毒之決
    心，以符立法本旨；又犯毒品危害防制條例第4 條之販賣第
    一級或第二級毒品罪者，依同條例19條第1 項規定，其因犯
    罪所得之物沒收之，如全部或一部不能沒收時，追徵其價額
    或以其財產抵償之。所稱因犯罪所得之物，自以實際所得者
    為限，苟無所得或尚未取得者，或係以被告積欠之債務抵償
    購買毒品之價款，既未因此而得有財物，僅係取得「債務抵
    銷」之財產上利益，既未因此而得有財物，自無從為沒收及
    追繳或抵償之諭知（最高法院89年度臺上字第1244號、91年
    度臺上字第2419號、96年度臺上字第2331號、第5551號、95
    年度臺上字第6051號判決意旨參照）。
  (五)查扣案之摩托羅拉廠牌行動電話機具1 支，係被告所有並插
    入0000000000門號SIM 卡，做為連絡犯罪事實欄一之(一)至(六)
    所示證人販賣毒品使用，而該門號固係犯罪事實欄一之(四)之
    共犯侯政良所申請借予被告使用，然侯政良僅係借予被告使
    用，被告仍需歸還乙情，業據被告陳明在卷（見本院卷第12
    9 頁反面、第132 頁），並有該門號申設人使用資料在卷足
    憑（見本院卷第104 頁），是被告使用上開行動電話機具作
    為犯罪事實欄一之(一)至(六)販賣毒品甲基安非他命使用，應依
    毒品危害防制條例第19條第1 項之規定，於被告如附表編號
    1 至6 所示罪刑項下諭知沒收；而該扣案0000000000門號SI
    M 卡，係犯罪事實欄一之(四)之共犯侯政良所有，且為其與被
    告共同為犯罪事實欄一之(四)所示毒品使用，復查無證據足認
    侯政良就其餘販賣毒品犯行與被告間為共同正犯，故依同條
    規定，該門號SIM 卡僅於被告如附表編號4 所示罪刑項下沒
    收。再被告用以連絡證人丁○○販賣毒品使用之不明廠牌行
    動電話機具1 支，係被告所有，惟搭配之000000 0000 門號
    SIM 卡，係綽號「阿成」之男子交予被告使用，且該門號係
    案外人陳香君所申設等情，為被告所陳明（見本院卷第頁）
    ，並有該門號申設人使用資料可稽（見本院卷第100 頁），
    是僅該不明廠牌行動電話機具，應依同條項規定，於被告如
    附表編號7 所示罪刑項下沒收，如不能沒收，應追徵其價額
    。
  (六)又被告固以犯罪事實欄一之(一)至(三)、(五)、(七)所示之對價分別
    販賣甲基安非他命予證人辛○○、己○○、張國峰、庚○○
    及丁○○，並向渠等收取同額之對價，業如前述，故被告此
    5 次之販賣毒品所得總計為10,000元（計算式：2000＋4500
    ＋2000＋1000＋500 ＝10000） ，而上開販毒所得金額雖未
    扣案，然無證據足認已不存在，且為被告因犯罪所得之財物
    ，應依毒品危害防制條例第19條第1 項之規定，於被告各罪
    刑項下諭知販毒所得應沒收，如全部或一部不能沒收時，以
    被告財產抵償之。至被告與共犯侯政良以犯罪事實欄一之(四)
    所示1,000 元對價販賣毒品甲基安非他命予證人庚○○部分
    ，因其中500 元係以被告積欠庚○○之500 元債務抵銷，證
    人庚○○僅交付500 元現金予共犯侯政良乙情，亦經證人庚○○證述在卷，則被告與侯政良此部分販賣毒品所得為500
    元，而此販毒所得金額雖未扣案，然無證據足認已不存在，
    且為被告與共犯侯政良因犯罪所得之財物，應依毒品危害防
    制條例第19條第1 項之規定，於犯罪事實欄一之(四)（即附表
    編號4） 罪刑項下諭知應與侯政良連帶沒收，如全部或一部
    不能沒收時，以被告及侯政良財產連帶財產抵償之。另被告
    固以2,000 元之對價販賣甲基安非他命毒品予證人丙○○（
    即罪事實欄一之(六)所示），惟證人丙○○迄今尚未交付此2,
    000 元價金予被告，為證人丙○○陳明在卷，則被告既未取
    得此部分販毒所得，自無庸依毒品危害防制條例第19條第1
    項之規定，宣告沒收，併此敘明。
據上論斷，應依刑事訴訟法第299 條第1 項前段，毒品危害防制
條例第4 條第2 項、第19條第1 項，刑法第2 條第1 項但書、第
11條、第28條、第47條第1 項、第51條第5 款、第9 款，判決如
主文。
本案經檢察官乙○○到庭執行職務。
中    華    民    國    98    年    6     月    16    日
                    刑事第十四庭審判長法  官  江奇峰
                                      法  官  郭書豪
                                      法  官  廖純卿
以上正本證明與原本無異。
如不服本判決應於收受送達後10日內向本院提出上訴書狀，並應
敘述具體理由；其未敘述上訴理由者，應於上訴期間屆滿後20日
內向本院補提理由書（均須按他造當事人之人數附繕本）「切勿
逕送上級法院」。
                                      書記官  童秉三
中    華    民    國    98    年    6     月    16    日
附錄本案論罪法條全文：
毒品危害防制條例第4條
製造、運輸、販賣第一級毒品者，處死刑或無期徒刑；處無期徒
刑者，得併科新臺幣 2 千萬元以下罰金。
製造、運輸、販賣第二級毒品者，處無期徒刑或 7 年以上有期徒
刑，得併科新臺幣 1 千萬元以下罰金。
製造、運輸、販賣第三級毒品者，處 5 年以上有期徒刑，得併科
新臺幣 7百萬元以下罰金。
製造、運輸、販賣第四級毒品者，處 3 年以上 10 年以下有期徒
刑，得併科新臺幣 3 百萬元以下罰金。
製造、運輸、販賣專供製造或施用毒品之器具者，處 1 年以上 7
年以下有期徒刑，得併科新臺幣 1 百萬元以下罰金。
前五項之未遂犯罰之。
毒品危害防制條例第19條
犯第 4 條至第 9 條、第 12 條、第 13 條或第 14 條第 1 項、
第2項之罪者，其供犯罪所用或因犯罪所得之財物，均沒收之，
如全部或一部不能沒收時，追徵其價額或以其財產抵償之。
為保全前項價額之追徵或以財產抵償，得於必要範圍內扣押其財
產。
犯第 4 條之罪所使用之水、陸、空交通工具沒收之。
附表：
┌─┬───┬────┬──────────────┬──────────────────┐
│編│行為人│販賣對象│   販賣方式及所得           │        應處之刑及沒收              │
│號│      │與時間  │                            │                                    │
├─┼───┼────┼──────────────┼──────────────────┤
│1 │甲○○│辛○○  │詳犯罪事實欄一之(一)、所得新臺│甲○○販賣第二級毒品，累犯，處有期徒│
│  │      ├────┤幣貳仟元                    │刑柒年捌月。扣案摩托羅拉廠牌行動電話│
│  │      │97年6 月│                            │機具壹支，沒收；未扣案之販毒所得新臺│
│  │      │15日凌晨│                            │幣貳仟元沒收，如全部或一部不能沒收時│
│  │      │1時40分 │                            │，以其財產抵償之。                  │
│  │      │許      │                            │                                    │
├─┼───┼────┼──────────────┼──────────────────┤
│2 │甲○○│己○○  │                            │甲○○販賣第二級毒品，累犯，處有期徒│
│  │      ├────┤詳犯罪事實欄一之(二)、所得新臺│刑柒年拾月。扣案摩托羅拉廠牌行動電話│
│  │      │97年6 月│幣肆仟伍佰元                │機具壹支，沒收；未扣案之販毒所得新臺│
│  │      │15日晚間│                            │幣肆仟伍佰元沒收，如全部或一部不能沒│
│  │      │某時    │                            │收時，以其財產抵償之。              │
│  │      │        │                            │                                    │
├─┼───┼────┼──────────────┼──────────────────┤
│3 │甲○○│張國峰  │詳犯罪事實欄一之(三)、所得新臺│甲○○販賣第二級毒品，累犯，處有期徒│
│  │      ├────┤幣貳仟元                    │刑柒年捌月。扣案摩托羅拉廠牌行動電話│
│  │      │97年5 月│                            │機具壹支，沒收；未扣案之販毒所得新臺│
│  │      │31日下午│                            │幣貳仟元沒收，如全部或一部不能沒收時│
│  │      │5時許   │                            │，以其財產抵償之。                  │
├─┼───┼────┼──────────────┼──────────────────┤
│4 │甲○○│庚○○  │詳犯罪事實欄一之(四)、所得新臺│甲○○共同販賣第二級毒品，累犯，處有│
│  │侯正良├────┤幣伍佰元（另伍佰元以甲○○積│期徒刑柒年陸月。扣案摩托羅拉廠牌行動│
│  │      │97年6 月│欠庚○○之債務抵銷）        │電話機具（含0000000000號SIM卡壹枚） │
│  │      │13日晚間│                            │壹支，沒收；未扣案之與侯政良共同販毒│
│  │      │某時許  │                            │所得新臺幣伍佰元與侯政良連帶沒收之，│
│  │      │        │                            │如全部或一部不能沒收時，以其與侯政良│
│  │      │        │                            │之財產連帶抵償之。                  │
├─┼───┼────┼──────────────┼──────────────────┤
│5 │甲○○│庚○○  │詳犯罪事實欄一之(五)、所得新臺│甲○○販賣第二級毒品，累犯，處有期徒│
│  │      │        │幣壹仟元                    │刑柒年陸月。扣案摩托羅拉廠牌行動電話│
│  │      │        │                            │機具壹支，沒收；未扣案之販毒所得新臺│
│  │      ├────┤                            │幣壹仟元沒收，如全部或一部不能沒收時│
│  │      │97年6 月│                            │，以其財產抵償之。                  │
│  │      │14日晚間│                            │                                    │
│  │      │8時許   │                            │                                    │
├─┼───┼────┼──────────────┼──────────────────┤
│6 │甲○○│丙○○  │詳犯罪事實欄一之(六)、丙○○未│甲○○販賣第二級毒品，累犯，處有期徒│
│  │      │        │交付價金新臺幣貳仟元予甲○○│刑柒年捌月。扣案摩托羅拉廠牌行動電話│
│  │      ├────┤                            │機具壹支，沒收。                    │
│  │      │97年6 月│                            │                                    │
│  │      │13日下午│                            │                                    │
│  │      │3時許   │                            │                                    │
├─┼───┼────┼──────────────┼──────────────────┤
│7 │甲○○│丁○○  │詳犯罪事實欄一之(七)、所得新臺│甲○○販賣第二級毒品，累犯，處有期徒│
│  │      │        │幣伍佰元                    │刑柒年肆月。未扣案之不明廠牌行動電話│
│  │      │        │                            │機具壹支沒收，如不能沒收，應追徵其價│
│  │      │        │                            │額；未扣案之販毒所得新臺幣伍佰元沒收│
│  │      ├────┤                            │，如全部或一部不能沒收時，以其財產抵│
│  │      │97年4 月│                            │償之。                              │
│  │      │12日晚間│                            │                                    │
│  │      │10時許  │                            │                                    │
│  │      │        │                            │                                    │
└─┴───┴────┴──────────────┴──────────────────┘


司法院資訊處製作；財團法人民間司法改革基金會備份。
